【裁判字號】    96,易,3160
【裁判日期】    970317
【裁判案由】    毒品危害防制條例
【裁判全文】
臺灣臺北地方法院刑事判決              96年度易字第3160號
公  訴  人  臺灣臺北地方法院檢察署檢察官
被      告  甲○○
上列被告因違反毒品危害防制條例案件，經檢察官提起公訴（96
年度毒偵字第3533號），被告於本院準備程序就被訴事實為有罪
之陳述，經本院告知被告簡式審判程序意旨，並聽取當事人之意
見後，本院裁定改依簡式審判程序審理、判決如下：
    主  文
甲○○施用第二級毒品，累犯，處有期徒刑伍月，如易科罰金以
新臺幣壹仟元折算壹日。
    事  實
一、甲○○前因毒品危害防制條例及贓物等案件，分別經法院判
    處有期徒刑，並定應執行刑10月確定，而於民國92年4月1日
    日發監執行，且於93年1 月17日執行完畢。甲○○另因施用
    毒品案件，於91年7 月23日送強制戒治，並於92年4月1日停
    止戒治，且於92年7月18日停止戒治期滿未經撤銷。復於94
    年間，因施用毒品案件，經本院以94年易字第528 號判處有
    期徒刑1年確定，並於96年1月26日執行完畢出監。
二、詎甲○○仍不知戒絕毒癮，明知甲基安非他命業經公告列為
    毒品危害防制條例第2條第2項第2 款之第二級毒品，不得非
    法持有、施用，仍未戒除施用毒品之習性，於上開強制戒治
    執行完畢釋放出所後5 年內，復基於施用第二級毒品甲基安
    非他命之犯意，於96年10月3日下午2時30分許，在臺北市○
    ○區○○路188巷1弄7號2樓內，以玻璃球燒烤甲基安非他命
    晶體吸煙方式，施用甲基安非他命一次。嗣於同日下午4 時
    45分許，為警循線持搜索票前去上址，查獲在場人陳微妮持
    有其他毒品等物（另案偵查中），並發現甲○○為上開毒品
    列管人口，經其同意後採集尿液送驗結果，其尿液中呈現毒
    品甲基安非他命陽性反應，始悉上情。
三、案經臺北市政府警察局內湖分局報請臺灣臺北地方法院檢察
    署檢察官偵查起訴。
    理  由
壹、程序方面
一、按除被告所犯為死刑、無期徒刑、最輕本刑為三年以上有期
    徒刑之罪或高等法院管轄第一審案件者外，於法院行準備程
    序進行中，被告先就被訴事實為有罪之陳述時，審判長得告
    知被告簡式審判程序之旨，並聽取當事人、代理人、辯護人
    及輔佐人之意見後，裁定進行簡式審判程序；且受命法官行
    準備程序，與法院或審判長有同一之權限；又簡式審判程序
    之證據調查，不受刑事訴訟法第159 條第1 項、第161 條之
    2 、第161 條之3 、第163 條之1 及第164 條至第170 條規
    定之限制，刑事訴訟法第273 條之1 第1 項、第279 條第2
    項前段、第273 條之2 分別定有明文。
二、查本件被告甲○○所犯為死刑、無期徒刑、最輕本刑為三年
    以上有期徒刑以外之罪，且非高等法院管轄第一審之案件，
    其於準備程序就前揭被訴事實為有罪之陳述，經本院告知簡
    式審判程序之旨，並聽取當事人之意見後，本院認無不得或
    不宜改依簡式審判程序進行之處，爰依刑事訴訟法第273 條
    之1第1項，裁定本件由受命法官獨任進行簡式審判程序，合
    先敘明。
貳、實體方面
一、上揭事實，業據被告甲○○於本院97年3 月13日準備程序、
    審判程序時均供承不諱，且被告上開為警查獲時所採取之尿
    液，送經臺灣尖端先進生技醫藥股份有限公司濫用藥物檢驗
    結果，其尿液中呈現毒品甲基安非他命陽性反應，此有卷附
    之臺灣尖端先進生技醫藥股份有限公司濫用藥物檢驗報告、
    臺北市政府警察局偵辦毒品案件尿液檢體委驗單（見偵卷第
    56至58頁、第60至61頁）、臺北市政府警察局內湖分局搜索
    暨扣押筆錄、扣押物品目錄表、搜索票（見偵卷第6 至11頁
    ）、臺北市警察局內湖分局查獲涉嫌毒品危害防制條例毒品
    初步鑑驗報告單、毒品案件涉嫌人犯基本資料移送報告表、
    陳微妮涉毒品案現場採證相片、96年度綠保管字第2868號扣
    押物品清單（見偵卷第38至42頁、第55頁、第63頁）在卷可
    稽，足見被告之自白與事實相符，足堪採信。又被告有上開
    92年4月1日停止戒治，且於92年7 月18日停止戒治期滿未經
    撤銷，與施用毒品案件，經本院以94年易字第528 號判處有
    期徒刑1年確定，並於96年1月26日執行完畢出監等犯罪紀錄
    ，並有臺灣高等法院被告前案紀錄表在卷可佐，足徵被告確
    於上開強制戒治執行完畢釋放出所後，5 年內再犯上揭毒品
    危害防制條例之罪而事證明確，其有上開施用第二級毒品之
    犯行，洵堪認定。
二、查甲基安非他命係毒品危害防制條例第2條第2項第2 款所明
    定之第二級毒品，不得持有、施用。(一)核被告所為，係犯毒
    品危害防制條例第10條第2 項之施用第二級毒品罪。(二)其施
    用第二級毒品前之持有毒品之低度行為，均應為施用之高度
    行為所吸收，不另論罪。(三)又被告有如事實所示之犯罪科刑
    及執行情形，有卷附之臺灣高等法院被告前案紀錄表可稽，
    其於上開有期徒刑執行完畢後5 年內，再犯本件有期徒刑以
    上之罪，為累犯，應依刑法第47條第1 項規定，加重其刑。
    (四)爰審酌被告曾因施用毒品案件，經上開強制戒治執行完畢
    釋放出所後，5 年內再犯本件上揭施用第二級毒品罪行，足
    見戒毒意志不堅，毒癮非淺，未能體悟施用毒品對自己、家
    人造成之傷害及社會之負擔，自屬可議，惟念其犯後坦承犯
    行，犯後態度良好，並有悔改決心，且施用毒品乃自戕行為
    ，未對他人造成危害，及其施用次數、時間，並考量被告幼
    兒住院及其配偶懷孕5 月許，家中有祖母待養，靠伊一人做
    工維計家計等一切情狀，爰量處如主文所示之刑，並斟酌本
    件被告經濟狀況不富裕，尚需擔負家計等情，有被告審判筆
    錄在卷可參，乃諭知如易科罰金從輕以新臺幣1,000元折算1
    日，以鼓勵有戒毒決心之被告，及時醒悟戒絕毒癮，用啟自
    新。
據上論斷，應依刑事訴訟法第273條之1第1 項、第299條第1項前
段，毒品危害防制條例第10條第2 項，刑法第11條前段、第47條
第1項、第41條第1項，判決如主文。
本案經檢察官王育珍到庭執行職務。
中    華    民    國    97    年  3     月    17      日
                  刑事第十六庭法  官  施添寶
以上正本證明與原本無異。
如不服本判決應於收受本判決後10日內向本院提出上訴書狀，並
應敘述具體理由，如未敘述上訴理由者，應於上訴期間屆滿後20
日內補提理由書狀於本院（均須按他造當事人之人數附繕本）「
切勿逕送上級法院」。
                              書記官  陳弘文
中    華    民    國    97    年  3     月    17      日
附錄本案判決論罪科刑法條
毒品危害防制條例第10條
施用第一級毒品者，處六月以上五年以下有期徒刑。
施用第二級毒品者，處三年以下有期徒刑。


司法院資訊處製作；財團法人民間司法改革基金會備份。
